【裁判字號】    90,易,1087
【裁判日期】    901213
【裁判案由】    恐嚇
【裁判全文】
臺灣屏東地方法院刑事判決                          九十年度易字第一八七號
    公  訴  人  臺灣屏東地方法院檢察署檢察官
    被      告  乙○○
右列被告因恐嚇案件，經檢察官提起公訴（九十年度偵字第四四八一號），本院判決
如左：
     主  文
乙○○以加害身體之事，恐嚇他人致生危害於安全，處有期徒刑月；如易科罰金，
以佰元折算壹日。緩刑貳年。
扣案之水果刀壹支，沒收。
    事  實
一、乙○○與甲○○係兄弟關係，惟感情不睦，於民國九十年七月十二日下午七時五
    十五分許，在屏東縣長治鄉○○村○○路一巷四三之一號甲○○住宅後方，二人
    因細故發生爭執，乙○○竟基於恐嚇危害身體安全之犯意，手持水果刀，作勢欲
    砍向甲○○，並剌破紗窗（毀損部分未據告訴），以此行動恐嚇甲○○，致甲○
    ○心生畏懼，而生危害於其身體之安全，嗣經警方到場處理，始知上情。並扣得
    水果刀一支。
二、案經甲○○屏東縣警察局屏東分局報告臺灣屏東地方法院檢察署檢察官偵查起訴
    。
    理  由
一、訊據被告乙○○固坦承於前揭時地有持前揭水果刀之情事，惟矢口否認有恐嚇之
    犯行，並辯稱：當日是我母親一年的忌日，因甲○○未前往祭拜，我前往他住處
    很多次，都未見到甲○○，當晚七時五十五分時，我看到甲○○回來，適巧我在
    用水果刀在削水果，情之下忘記放下水果刀，又與甲○○爭執中，說到激動處，
    水果刀隨手起伏，致甲○○誤認我是要砍他云云。
二、前揭犯罪事實，業據被告乙○○於偵查中自白承：我拿水果刀要嚇嚇他（甲○○
    ），因為我父親年老，他不扶養，與他發生口角，就拿水果刀要嚇他（偵查卷第
    四頁可參）等語，核與告訴人甲○○指訴之情節相符，並有扣案之水果刀一支及
    告訴人庭呈之照片三幀可稽。是本件事證明確，被告恐嚇犯行洵堪認定，應予依
    法論科。
三、核被告所為，係犯刑法第三百零五條之恐嚇危害安全罪。爰審酌被告係一時失慮
    ，犯後態度良好等一切情狀，量處如主文所示之刑，並諭知昜科罰金折算之標準
    。又被告前於七十五年受有期徒刑二月之宣告，執行完畢後，五年以內未曾受有
    期徒刑以上刑之宣告，此有台灣高等法院被告全國前案紀錄表一紙附卷可查，經
    此偵、審科刑之教訓，當知所警惕，應無再犯之虞，本院認所科之刑，以暫不執
    行為適當，爰予宣告緩刑二年，以勵自新。扣案水果刀一支為被告供犯罪所用之
    物，且屬被告所有，業據被告供明在卷，則應依刑法第三十八條第一項第二款宣
    告沒收之。
據上論斷，應依刑事訴訟法二百九十九條第一項前段，刑法第三百零五條、第四十一
條第一項前段、第七十四條第二款、第三十八條第一項第二款，罰金罰鍰提高標準條
例第一條前段、第二條，判決如主文。
中      華      民      國      九十      年      十二    月    十三    日
                                          法  官    羅森德
右正本證明與原本無異。
對於本判決如有不服應於收受送達後十日內向本院提出上訴書狀上訴於台灣高等法院
高雄分院並按他造當事人之人數附具繕本。
                                          書記官    謝天祥
中      華      民      國      九十      年      十二    月    十七    日


司法院資訊處製作；財團法人民間司法改革基金會備份。
